臺灣高等法院臺中分院民事裁定
110年度聲再字第50號
再審聲請人  王創永  
再審相對人  詹為順  
上列當事人間清償債務事件，再審原告對於中華民國110年10月4
日本院110年度聲再字第37號確定裁定，聲請再審，本院裁定如
下：
    主  文
再審聲請駁回。
再審聲請費用由再審聲請人負擔。
    理  由
一、按再審之訴，應於30日之不變期間內提起；前項期間，自判
    決確定時起算，判決於送達前確定者，自送達時起算；其再
    審之理由發生或知悉在後者，均自知悉時起算，民事訴訟法
    第500條第1項、第2項本文分別定有明文。上開規定依同法
    第507條規定，於確定裁定聲請再審準用之。本院民國110年
    10月4日所為110年度聲再字第37號確定裁定(下稱原確定裁
    定）於110年10月12日送達再審聲請人，有送達證書可稽（
    見原確定裁定卷第53頁），再審聲請人於110年10月18日對
    原確定裁定為本件再審之聲請（見本院卷第3頁本院收狀章
    ），未逾30日不變期間，先予敘明。
二、再審聲請意旨略以：本案證物即臺灣彰化地方法院99年度訴
    字第35號、本院100年度上字第43號、最高法院101年度台上
    字第1753號等再審聲請人獲勝訴之判決（下稱另案判決），
    本院107年度上易字第23號判決（下稱第23號判決）不採上
    開證物及證人０００、０００之證述，而相信再審相對人不符論理
    經驗法則的謊言，認定兩造沒有給付報酬合意，其判決顯違
    反民事訴訟法第222條第3項規定，而有同法第496條第1項第
    1款規定適用法規顯有錯誤及第497條關於漏未斟酌重要證物
    之再審事由。本案歷審裁判及原確定裁定均對再審聲請人就
    第23號判決所提再審理由棄置不論，而有裁判不備理由之情
    形，此非屬民事訴訟法第498條之1所定不得以同一事由，更
    行提起再審之訴之列，原確定裁定以歷審裁判認不得以同一
    事由，更行提起再審之訴並無誤，而駁回再審聲請人之再審
    聲請，原確定裁定適用民事訴訟法第498條之1規定顯有錯誤
    。又原確定裁定未要求再審聲請人補正證物即撤贈判決書（
    應係指另案判決），即認再審聲請人未付上證物供參酌，非
    屬前訴訟程序漏未審酌之證物，此說顯係違反民事訴訟法第
    121條第1項規定，原確定裁定認斟酌撤贈判決書等證物亦不
    足動搖本院110年度聲再字第30號確定裁定認定結果，違反
    民事訴訟法第497條規定，有同法第496條第1項第1款規定之
    再審事由。爰依同法第507條準用第496條第1項第1款、第49
    7條規定聲請再審，聲明求為廢棄原確定裁定及再審相對人
    應給付再審聲請人新臺幣（下同）1,320,182元暨法定遲延
    利息等語。
三、按裁定已經確定，而有民事訴訟法第496條第1項或第497條
    之情形者，得準用再審程序之規定，聲請再審，民事訴訟法
    第507條定有明文。又再審之訴，法院認無再審理由，判決
    駁回後，不得以同一事由，對於原確定判決或駁回再審之訴
    之確定判決，更行提起再審之訴，此為民事訴訟法第498條
    之1所明定，揆其立法意旨係為避免當事人以同一事由對於
    原確定判決或駁回再審之訴之確定判決，一再提起再審致浪
    費司法資源，而為限制之規定。故對確定裁定聲請再審，本
    於相同意旨及民事訴訟法第507條準用規定，自有同法第498
    條之1規定之適用。又民事訴訟法第496條第1項第1款所謂適
    用法規顯有錯誤，係指確定裁判所適用之法規顯然不合於法
    律規定，或與司法院大法官會議之解釋顯有違反，或消極的
    不適用法規顯然影響裁判者而言，並不包括裁判理由矛盾、
    理由不備、認定事實錯誤等情形在內。又民事訴訟法第497
    條所謂就足影響於判決之重要證物漏未斟酌，係指足以影響
    判決基礎之重要證物，雖在前訴訟程序中業已提出，然未經
    確定裁定加以斟酌者，或忽視當事人聲明證據不予調查，或
    依聲請或依職權調查之證據未為判斷而言，且以該證物足以
    動搖原確定裁定基礎為限，若縱經斟酌亦不足影響判決基礎
    之意見，即與漏未斟酌有間。
四、經查：再審聲請人前對於第23號確定判決提起再審之訴，經
    本院於109年2月27日以107年度再易字第41號確定判決駁回
    ，再審聲請人復對該第41號確定判決提起再審之訴，經本院
    於109年7月29日以109年度再易字第22號確定判決駁回，再
    審聲請人又對該第22號確定判決提起再審之訴，經本院於10
    9年12月8日以109年度再易字第56號確定判決駁回，再審聲
    請人又對該第56號確定判決提起再審之訴，經本院於110年3
    月22日以110年度再易字第4號確定判決駁回，再審聲請人又
    對該第4號確定判決提起再審之訴，經本院於110年6月24日
    以110年度再易字第28號確定裁定駁回，再審聲請人又對該
    第28號確定裁定聲請再審，經本院於110年7月23日以110年
    度聲再字第30號確定裁定駁回，再審聲請人再對該第30號確
    定裁定（下稱第30號確定裁定）聲請再審，經本院於110年1
    0月4日以原確定裁定駁回等情，有網路可供查詢之上開歷次
    確定裁判為憑（見本院卷第65-66頁）。再審聲請人於上開
    歷次裁判所執再審事由與本件上開聲請意旨所列事由均一再
    重覆，本屬民事訴訟法第498條之1所禁止提起再審之範疇。
    且原確定裁定認為第30號確定裁定以再審聲請人所陳諸理由
    ，仍重執先前諸次提起再審之訴之事由，從形式上比對均非
    可採，第30號確定裁定已說明再審聲請人歷次再審之訴之理
    由重複之處，及歷次判決並無其主張之再審理由，此亦非屬
    適用法規顯有錯誤之範疇，不得執此為再審理由等語，核無
    違誤，原確定裁定並無適用民事訴訟法第498條之1規定錯誤
    情形可言。況再審聲請人就第23號確定判決所為證據取捨之
    爭執，實與本件原確定裁定之再審事由無關。另再審聲請人
    雖主張原確定裁定違反民事訴訟法第222條第3項規定之論理
    經驗法則，惟未具體指出違反何種論理及經驗法則，此純屬
    再審聲請人個人意見，自無可採。是再審聲請人主張原確定
    裁定有民事訴訟法第496條第1項第1款規定之再審事由，顯
    無理由。又再審聲請人所謂原確定裁定漏未斟酌之重要證物
    ，係指另案判決，而另案判決為法院之裁判書，係法官就該
    案件論斷結果所製作之公文書，與民事訴訟法第497條所規
    定之證物有別。且其所持再審理由，仍係就第23號確定判決
    事件中之卷證資料，持續爭執證據取捨問題，並指摘該判決
    理由矛盾或不備，既不符再審要件，亦與原確定裁定有無民
    事訴訟法第497條所規定之再審事由無關。況原確定裁定就
    此已有論述，並認該等證物，與有無給付報酬約定之爭執事
    項無涉，縱經斟酌亦不足動搖第30號確定裁定所認定之結果
    ，本院看法相同，原確定裁定並無漏未斟酌之情形。而再審
    事由與民事訴訟法第497條規定之要件不符，自無依民事訴
    訟法第121條第1項規定命再審聲請人先行補正必要，再審聲
    請人主張原確定裁定未依民事訴訟法第121條第1項規定命其
    補正證物，有民事訴訟法第496條第1項第1款適用法規顯有
    錯誤之再審事由，明顯無據。至再審聲請意旨其餘陳述及引
    用之法條暨裁判，無非仍在表明其對第23號確定判決不服之
    理由，與原確定裁定無涉，且諸多誤解法律，無從憑採。從
    而，再審聲請人本於上開事由聲請再審，均於法不合，難認
    有理由。
五、據上論結，本件再審聲請為無理由，爰裁定如主文。
中　　華　　民　　國　　110 　年　　11　　月　　 4　　日
　　　　　　　　民事第一庭    審判長法　官  張瑞蘭
　　　　　　　　　　　　　　　　    法　官  廖穗蓁
　　　　　　　　　　　　　　　　    法　官  黃綵君
正本係照原本作成。
不得抗告。
　　　　　　　　　　　　　　　　    書記官  趙郁涵

中　　華　　民　　國　　110 　年　　11　　月　　4 　　日